臺灣士林地方法院民事判決
110年度訴字第1703號
原      告  李玲    
訴訟代理人  林倩芸律師
複 代理 人  陳軾霖律師
            陳明秀  
被      告  蔡育典  
訴訟代理人  杜孟真律師
上列當事人間請求清償借款等事件，本院於民國111年11月8日言
詞辯論終結，判決如下：
    主  文
原告之訴及假執行之聲請均駁回。
訴訟費用由原告負擔。
    事實及理由
原告主張：㈠兩造前為同事關係，被告於民國107年間多次口頭
  以需支付信用卡費、與同事之聚餐費用、生活及娛樂開銷而向
  伊為調借現金，或請伊代墊聚餐費用，及因向伊購買彩券而賒
  欠彩券價金，因而積欠伊債務（下稱系爭前欠債務），經兩造
  於同年10月16日結算，被告尚積欠系爭前欠債務新臺幣（下同
  ）20萬元，其乃親筆書寫借據（下稱系爭書面），將系爭前欠
  債務均確認為借款債務（下稱系爭借款），並約定於2年內還
  清。詎被告於109年10月16日清償期屆至後，經伊多次催告仍
  不願清償，是伊得依系爭借款契約關係，及民法第474條第1項
  、第478條規定，請求被告返還系爭借款20萬元，並加計法定
  遲延利息。㈡兩造曾於109年2月5日在原告淡水住處發生口角（
  下稱系爭事故），詎被告不理性解決，竟於同日上午7時許故
  意在新北市○○區○○路00號社區（下稱系爭社區)1樓處，無端毆
  打伊，並推伊去碰撞石頭牆壁（下稱系爭暴行），致伊受有左
  側眉毛處撕裂傷、左臉下撕裂傷（下稱系爭傷勢），伊因而受
  有醫藥費用20萬元、不能工作之損失20萬元、非財產上之損害
  20萬元，共計60萬元之損害，是伊得依民法第184條第1項、第
  193條第1項 第195條第1項規定，請求被告如數賠償，並加計
  法定遲延利息等語。並聲明：⒈被告應給付原告80萬元，及自
  起訴狀繕本送達翌日起至清償止，按年息5％計算之利息。⒉願
  供擔保，聲請宣告假執行。
被告則以：㈠兩造間為男女交往之情侶關係，因原告經常向伊索
  要金錢，故於兩造偶發爭吵時，常以被告承諾給予金錢，以維
  繫兩造間婚外情關係。107年10月16日，兩造又生口角，伊為
  安撫、取悅原告，乃又配合原告所敘述文字，於原告之筆記本
  上書寫系爭書面，以表示無償給予原告金錢，並無與原告成立
  消費借貸之意思，且兩造間之相關生活玩樂開銷均係由伊支付
  ，伊從未有向原告調借支付費用或賒欠彩券價金之情事，並無
  積欠原告任何系爭前欠債務。退步言之，系爭書面僅係伊無償
  給予金錢之約定，而伊已於107年10月16日至108年4月15日陸
  續匯款計24萬5000元予原告（下稱系爭匯款），可謂已履行系
  爭書面所生清償之義務。㈡109年2月5日，兩造係自原告所有位
  於系爭社區之9樓之2之房屋（下稱系爭房屋）出門下樓前往系
  爭社區1樓邊走邊吵，原告因顧著吵架沒注意腳步不慎失去重
  心，往前方地面踉蹌跌倒，因而碰撞到石柱而致系爭傷勢，伊
  並未出手毆打或推倒原告，並無系爭暴行行為。另原告所提馬
  偕醫院醫療費用單據係補發而來，該費用實係伊陪同其就醫時
  所由伊所支付，其餘醫療費用原告則未支出或與系爭傷勢無關
  。另原告無不能工作之事實，並未減少收入，並未因系爭傷勢
  受有不能工作損失，且伊既未為系爭暴行，原告自不得請求非
  財產上之損害賠償等語，資為抗辯。並聲明如主文第1項所示
  ，及如受不利判決，願供擔保，聲請宣告免為假執行。
兩造協議簡化之不爭執事項（見本院111年11月8日言詞辯論筆
  錄，本院並依論述需要，調整其順序或簡化其文字用語，且刪
  除兩造各自表述部分）：
㈠兩造關係：
⒈原告於107年間將所經營之彩券行改借用人頭經營，自己則前往
  被告任職之國泰人壽保險展業萬華通訊處，自其時起，兩造至
  少開始為同事關係，且被告為原告之主管。
⒉被告手機內LINE通訊軟體內有將原告加入好友，照片如本院卷
  第68頁所示。兩造間於109年9月14日至110年間，曾有LINE對
  話紀錄如本院卷第69-82頁所示。相關：
①109年9月14日對話紀錄，其內顯示：原告向被告表示：「你要
  是打從心裡不跟我結婚，那我們就依我的條件，想法去做」（
  如本院卷第69頁）、且原告曾替被告擬定被告傳給彭郁芬之文
  字為：「我和妳的婚姻，終究要劃下具號，你堅持着沒有意義
  ，我會做到妳的條件，我會離開萬華展，也請你簽字，跟任何
  人無關，我只要結束婚姻，小孩也長大了，他自然會理解。沒
  有爱的婚姻是彼此折磨」（如本院卷第70頁）等語。
②109年9月16日對話中顯示：「既然你不希望和我可以成為夫妻
  ，在那邊都一樣」、「你告訴我，結束婚姻，那我們就結婚」
  （如本院卷第73頁）。被告也有回應：「調任南部、處理離婚
  、再來登記結婚」等語。
③110年2月12日對話中顯示：原告也發貼圖，貼圖之文字為老公
  辛苦啦、老公好帥等字樣，如本院卷第76頁所示。
④110年3月23日對話中顯示：原告向被告發送：「我的生活費匯
  給我…還有那天買衣服的（錢），19000、32800、26800、1490
  0，我買了這麼多，化妝品39640」等語（如本院卷第82頁）。
⒊原告於110年6月至10月間曾向被告發送簡訊，內容如本院卷第8
  4-90頁被證2所示。內容顯示：原告有時對被告表示：被告不
  理會的話，要尋短後將財產給被告；有時又一直認錯，希望被
  告能回應等情。
⒋被告於110年5月至7月間曾住在原告所有之南昌路房屋內。
⒌原告於他案提出之兩造110年7月28日LINE對話紀錄如本院卷第9
  2頁被證3所示。內容顯示：原告曾傳給被告一張其由監視設備
  截圖之被告在南昌路房屋客廳內畫面予被告。
⒍兩造係於110年8月後開始停止交往往來。
⒎彭郁芬曾於110年8月8日向新北市政府警察局淡水分局中山路派
  出所報案，且係訴求：自己住處之大門防盜鎖及大門鎖及大門
  春聯遭人毀損等情，報案三聯單如本院卷第94頁被證4所示。
  被告之女蔡夢潔亦曾於同年月9日向同一派出所報案，且訴求
  ：遭人無正當理由開車跟追，且跟追至臺北市南港區一帶等情
  ，報案三聯單如本院卷第96頁被證4所示。該案經士林地檢署
  偵查後於111年5月29日以110年度調偵字第140號為不起訴處分
  ，不起訴處分書如本院卷第300-304頁所示。
⒏被告之女蔡夢潔曾於110年8月12日向桃園市政府警察局大園分
  局大園派出所報案，指稱：17時40分許在桃園市○○區○○○路000
  號之1對面遭人妨害自由等情，報案三聯單如本院卷第98頁所
  示。被告則於同日亦向桃園市政府警察局大園分局大園派出所
  報案，指稱：21時14分許其在桃園市○○區○○○路000號之1對面
  遭原告妨害自由等情，報案三聯單如本院卷第100頁所示。該
  案經桃園地檢署偵查後，業由檢察官以該署110年度偵字第352
  63號提起公訴，於桃園地方法院刑事庭審理，並經桃園地院審
  理後，於111年9月20日以111年度審簡字第796號判決原告涉犯
  強制罪，並處拘役30日確定，判決書如本院卷第402-405頁被
  證12所示。
⒐被告曾於110年8月12日前往桃園敏盛醫院就診，經診斷有右腕
  挫傷，該院開立之診斷證明書如本院卷第102頁所示。
⒑彭郁芬曾對原告提起妨害配偶權訴訟（下稱系爭侵害配偶權訴
  訟），且聲請對原告為假扣押，案件繫屬臺灣臺北地方法院民
  事庭審理，經該院111年9月15日以111年度訴字第5519號審理
  後判決原告應給付被告配偶彭郁芬60萬元慰撫金之賠償確定，
  判決書如本院卷第392-400頁被證11所示。一審判決認定：兩
  造於104年4月間發生性關係，並於104年4、5月發展為男女朋
  友關係，曾與被告單獨出國及國内旅行多次，並曾同居在淡水
  區淡金路，也曾於110年1月至6月左右住過原告位於臺北市南
  昌路住處，『日常生活包含用餐都是由蔡育典付錢』，被告於10
  4年間先幫原告購買1部69萬元左右的汽車，後原告換賓士車也
  由被告付款共185萬元，且原告生氣時會透過被告手機，要被
  告發訊息給彭郁芬，說被告要離婚，要彭郁芬簽字等情（如本
  院卷第394頁）。
㈡系爭借款：
⒈被告曾於107年10月16日，書寫如本院卷第22頁所示之系爭書面
  ，並交付原告執有。然其完整性、連續性被告有爭執。經原告
  庭呈系爭書面原本供本院、被告閱覽，閱後發還。本院勘驗結
  果如下：系爭書面係記載於一封面載有「時間走廊」之筆記本
  內之其中一頁，其前一頁為空白，再前兩頁有記載文字，後一
  頁亦有記載文字，其他頁面則為空白。
⒉再前二頁文字中載稱：「①房子淡金路23號9樓之2過戶給李玲後
  ，後續的貸款由蔡育典接續還款到繳清為止，一次沒付就全部
  還清。②過戶後的房子管理費由李玲自行承擔，本人蔡育典不
  再負擔。③過戶後的水電、維修費用由李玲自己承擔。④蔡育典
  本人如果未來有年終獎金一半給李玲作為年終獎金，如果沒有
  獎金就不用給。⑤一切回歸各自的生活，不再有任何瓜葛。蔡
  育典2018.10.15。⑥新光人壽借的13萬5000元要還給李玲！⑦車
  貸AMY-7969本息為止，交到109年7月為止（以上文字均為被告
  所寫），本人同意李玲107.10.15（以上文字為原告所簽署）
  」等語。
⒊被告於系爭書面親書記載：「跟李玲借20萬元，二年內還完，
  有錢就還」等語，並加以簽名，且落款日期書為「2018.10.16
  」。
⒋系爭書面接續被告書寫文字下方，被告更同時書寫：「不再生
  氣！！要善待蔡育典（原告署名）」等語，並簽名，落款為「
  107.10.16」。然原告署名為原告所寫。
⒌107年10月16日起至108年4月15日止，被告設於國泰世華銀行00
  0000000000帳號帳戶曾匯入原告帳戶國泰世華銀行帳號000000
  000000之系爭匯款金額為24萬5000元，匯款紀錄如本院卷第21
  0頁被證5所示。
㈢系爭暴行：
⒈兩造曾於109年2月5日上午7時許，均位於系爭社區1樓處，且系
  爭爭吵至少發生口角爭執。
⒉原告於系爭社區內有系爭房屋，且為原告之住處。且系爭社區
  為淡水淡金路豪宅「清淞」建案。
⒊系爭事故之前，兩造先於系爭房屋內發生口角，並由系爭房屋
  內出來，前往系爭社區1樓處，過程中曾邊走邊吵。
⒋系爭事故過程中，原告曾碰撞系爭社區1樓之石頭牆壁，原告因
  而受有系爭傷勢。
⒌原告當場經他人通報救護車到場救治，並將原告送往淡水馬偕
  醫院急診。
⒍當日拍攝之照片如本院卷第24-32頁原證2、3所示。
⒎原告並未就系爭傷勢對原告提出刑事傷害告訴。
⒏原告曾於111年4月14日，將被證6對話紀錄截圖後，傳入兩造職
  場之LINE群組內，群組對話紀錄如本院卷第328頁被證9所示。
  且原告並向群組內之人表達希望職場同事不要被被告利用，且
  被證6對話之對象已經其遮隱，並提示群組內同事稱：如果被
  告有問到有關原告的問題，都是在向同事套話。
⒐原告與同事劉美珠間曾於110年7月18日曾有LINE對話紀錄如本
  院卷第406-412頁所示。
㈣醫療費用：
⒈原告因系爭傷勢，當日就診後，並未申請任何驗傷診斷證明。
  且完成治療後，當日即返家休息。休息數日後即返回國泰人壽
  展業萬華通訊處上班。
⒉原告曾於109年2月13日、111年2月15日向淡水馬偕醫院申請診
  斷證明書如本院卷第138-140頁原證1所示。其內載病名為左側
  眉毛及下巴撕裂傷、四肢多處擦挫傷等語，醫師囑言則為：原
  告因上述病因於109年2月5日至本院急診，局部麻醉下接受傷
  口縫合手術，於本院門診自109年2月10日起至13日止，共就診
  2次，整形外科就診日期：109/2/10、109/2/13等語。且111年
  2月15日診斷證明書並記載：急診後需門診追蹤治療等語。
⒊原告於系爭事故後，曾前往淡水馬偕醫院急診並門診多次，並
  因看診支出急診、門診醫療費用5510元，但由何人支出，有爭
  議。原告現執有醫療費用單據如本院卷第142-156頁所示，且
  均為事後補開之醫療收據，並非原本。且各該支出均為醫療系
  爭傷勢所必要。其中至少109年2月5日前往馬偕醫院急診之費
  用850元為被告所支出。而各該診療，每次均有被告陪同。但
  醫療費用何人支出，有爭議。其中有1筆為證明書費320元，亦
  屬權利主張必要費用。
⒋原告曾於110年7月15日，於君綺時尚診所消費1萬2400元，該公
  司開立之收據如本院卷第160頁所示，刷卡紀錄如本院卷第164
  頁原證7所示。其上記載療程內容為：微整形療程。
⒌原告曾於110年7月15日，於君綺時尚診所消費6萬2000元，該公
  司開立之收據如本院卷第162頁所示，刷卡紀錄如本院卷第164
  頁原證7所示。其上記載療程內容為：微整形療程。
⒍原告於110年7月15日曾傳給被告之LINE照片及對話如本院卷第2
  16-220頁被證7所示。其內照片為原告當日於醫美診所拍攝所
  傳送，內顯示：原告係全臉敷麻等情。
⒎本院曾依職權向馬偕醫院函查系爭傷勢相關事宜，具覆如本院
  卷第222頁所示。內載：…病人李君於109年2月5日因在家跌倒
  臉部有傷口、左側上臂挫傷、左側前臂挫傷急診就醫，經傷口
  縫合後離院，後續門診追蹤，病人最後一次門診109年2月13日
  拆完線後，可搭大眾運輸工具、正常騎乘機車及從事一般工作
  等語。
⒏君綺時尚診所網站之微整形療程係歸類在「醫美服務」，微整
  形項目包括：除皺填充、微整肉毒除級、玻尿酸填充…等，該
  診所網站資料如本院卷第322-326頁被證8所示。
㈤工作損失：
⒈原告105-109年度綜合所得稅納稅證明書如本院卷第34-42頁原
  證4所示。其內顯示：原告105年度所得總額為18萬6837元（如
  本院卷第34頁）；106度則無所得申報紀錄（如本院卷第36頁
  ）；107年度所得總額為262萬4377元（如本院卷第38頁）；10
  8年度所得總額為570萬7435元（如本院卷第40頁）；109年度
  所得總額為526萬1504元（如本院卷第42頁）。故以原告近五
  年綜合所得總額計算，平均年所得約為275萬餘元。
⒉原告於109年4月初曾與被告及同事出遊玩樂，4月2日至4月4日
  足跡遍及竹東、嘉義、高雄及墾丁等知名餐廳景點。
㈥慰撫金：
⒈原告任職於國泰人壽公司，擔任保險業務經理，現年約50歲。
  被告方面，於110年8月自國泰人壽離職，目前於販售汽車之公
  司上班，學歷為碩士畢業。
⒉兩造學經歷：原告為高職畢業，需扶養母親及領有身心障礙手
  冊子女1名，無婚姻，為單身。被告已婚，育有1名女兒。
⒊本院依職權調閱兩造107-109年度所得、財產總歸戶外放。其中
  顯示：原告107年間所得為275萬8215元、108年間為637萬4115
  元、109年間為550萬2304元；另並有房屋土地多筆、汽車財產
  總額為486萬8304元。被告107年間所得為382萬6230元、108年
  間為470萬0333元、109年間為318萬0659元；另並有股票資產
  ，財產總額為5萬4550元。
⒋原告曾於111年3月3日因適應障礙症併混和性焦慮憂鬱情緒，前
  往松德精神科診所就診，診斷證明書如本院卷第166頁所示。
㈦起訴狀係於110年12月27日送達被告（如本院卷第54頁所示）。
㈧上開事實，業據兩造提出與其主張相符之卷內相關文書資料為
  證，且為兩造所不爭執，當可信為真實。
本件經本院於111年11月8日言詞辯論期日與兩造整理並協議簡
  化爭點為（見本院同上筆錄，並依論述需要，調整其順序，並
  為適當精簡）：
㈠原告主張：被告自107年間因積欠原告系爭前欠債務，因而於10
  7年10月16日結算，簽立系爭書面，將系爭前欠債務確認為20
  萬元之系爭借款債務，約定於2年內還清，然屆清償期後，經
  原告多次催告，被告仍未清償，故原告得依系爭借款關係及民
  法第474 條第1 項、第478 條規定向被告請求返還系爭借款20
  萬元，並加計法定遲延利息，是否有理由？
⒈兩造間有無系爭借款所指涉之系爭前欠債務存在？
⒉被告抗辯：其已於其後透過系爭匯款就系爭書面約定債務加以
  清償，是否可採？
㈡原告主張：被告曾於109年2月5日在系爭社區對無端毆打伊，並
  推伊去碰撞石頭牆壁而為系爭暴行，致伊受有系爭傷勢，伊因
  而受有醫藥費用20萬元、不能工作之損失20萬元、非財產上之
  損害20萬元，共計60萬元之損害，伊得依民法第184條第1項、
  第193條第1項 第195條第1項之侵權行為規定，請求被告如數
  賠償，並加計法定遲延利息等語，是否有理由？
⒈被告是否有毆打、強推原告之系爭暴行行為？
⒉原告得請求醫療費用若干？
⒊原告是否得請求不能工作收入損失？又應為若干？
⒋慰撫金若干為適當？　　
茲就上開爭點論述如下：
㈠原告主張：依系爭借款關係及民法第474 條第1 項、第478 條
  規定向被告請求返還系爭借款20萬元，並加計法定遲延利息，
  並無理由。
⒈原告並未能舉證證明：兩造間有系爭借款所指涉之系爭前欠債
  務存在。
①按當事人之一方對他方負金錢或其他代替物之給付義務而約定
  以之作為消費借貸之標的者，亦成立消費借貸，民法第474調
  第2項定有明文。其立法理由為：當事人之一方對他方負金錢
  或其他代替物之給付義務而約定以之作為消費借貸之標的者，
  例如：積欠工資、價金、工程款等而以之作為消費借貸時，亦
  應成立消費借貸契約，否則，必令當事人反覆交付而後始能成
  立消費借貸，非僅不便，且與社會生活之實情不符。由此以觀
  ，他方負有金錢給付義務乃係成立消費借貸之前提，亦即符合
  消費借貸要物性之必備要件，其地位與消費借貸要件中之金錢
  或代替物之交付一致。而一般消費借貸，貸與人必先能舉證證
  明其曾交付消費借貸標的物，始能認定消費借貸關係存在。故
  當事人一方主張他方附有給付義務，並約定以之作為消費借貸
  標的時，不僅需就當事人間曾有消費借貸之合意負舉證之責任
  ，更需就他方前曾對之負金錢或其他代替物之給付義務之事實
  ，負舉證之責。本件原告主張：被告因於107年10月16日簽立
  系爭書面前，對其有系爭前欠債務，乃簽立系爭書面，將系爭
  前欠債務定為消費借貸關係，然為被告所否認而辯稱：簽立系
  爭書面係為安撫原告，實則兩造間並無系爭前欠債務等語。則
  原告除就兩造間簽立系爭書面而有消費借貸合意應負舉證責任
  外，更應就被告對原告曾有系爭前欠債務之存在，負舉證之責
  。
②原告就兩造間於107年10月16日簽立系爭書面前，曾有其所主張
  之系爭前欠債務等情，雖提出系爭書面、證人張燕、吳柏縉；
  並同意由本院進行當事人本人訊問程序為證。然查：
⑴被告於系爭書面僅記載：「跟李玲借20萬元，二年內還完，有
  錢就還」等語，並由被告加以簽名（見不爭執事項㈠⒊所示）。
  由其文義當僅能證明：被告曾有於簽立系爭書面時，有借貸合
  意，然並無從推認原告所指被告曾以需支付信用卡費、與同事
  之聚餐費用、生活及娛樂開銷而向原告調借現金，或請伊代墊
  聚餐費用，及因向伊購買彩券而賒欠彩券價金之系爭前欠債務
  存在之事實。況且，系爭書面相關文字下方，另有記載：文字
  下方，被告更同時書寫：「不再生氣！！要善待蔡育典，並由
  原告署名（見不爭執事項㈡⒋所示），顯然與一般借據形式不同
  ，參酌兩造間簽立系爭書面時，又係男女感情交往關係，為兩
  造所不爭執，被告又一再抗辯：係因兩造口角，為承諾再餽贈
  原告金錢，以安撫原告情緒，基於男女打情罵俏之前提，方簽
  立系爭書面，似非無可能。要之，甚難僅憑系爭書面即遽認被
  告曾就系爭前欠債務，而有與原告結算之事實。　
⑵原告本人於本院當事人訊問程序證稱：系爭書面係為了結算被
  告因繳納卡費向伊所為調借及向伊買刮刮樂彩券之賒欠款而為
  ，只是卡債佔大部分等語（見本院卷第353頁筆錄）。然於本
  院審理時，先以：是為了支付信用卡卡費，或被告工作團對需
  要用到錢跟伊借錢等語（見本院卷第113頁筆錄）。於書狀或
  整理爭點程序過程中，又主張：係因生活及娛樂開銷而向原告
  調借現金，或請伊代墊聚餐費用云云。前後對系爭前欠債務之
  發生原因，說法多端，倘真有系爭前欠債務存在，原告何以無
  法具體特定其原因事實？由此體察，其主張是否屬實，亦有可
  疑。再者，原告亦證稱：系爭匯款係為清償被告於簽立系爭書
  面後，另外向伊因聚餐、區內所需開銷或出去旅遊之借款所為
  清償等語（見本院卷第354頁筆錄）。而於一般借貸經驗上，
  債權人均係將債務人提出金錢用以清償前欠，蓋有時效利益之
  故，故倘被告真有於簽立系爭書面前，已有系爭前欠債務存在
  ，並簽立系爭書面確認，豈有於被告於簽立系爭書面後至108
  年4月15日期間為系爭匯款時，原告竟不將之沖償系爭書面簽
  立時已發生之系爭前欠債務，而卻用以沖償系爭書面簽立後之
  債務？亦甚為悖理。由此亦可見，原告主張系爭前欠債務是否
  存在，更為可疑。
⑶證人張燕雖於本院證稱：其曾聽聞原告講述被告向原告借款20
  萬元不還，且於107年12月27日伊生日時，被告因沒帶生日禮
  物，曾向伊解釋稱不好意思，因他還欠原告20萬元，手頭不方
  便等語，然亦同時證稱：具體20萬元債務怎麼欠的，伊不知道
  ，也不曾聽兩造說過等語（見本院卷第360頁筆錄）。由此以
  觀，依張燕所證倘若屬實，亦僅能證明被告曾於張燕生日時，
  曾為求脫免對張燕人情債，而為客套開脫之說詞，並無從證明
  系爭書面簽立其曾有系爭前欠債務確實存在。況且，原告自承
  ：107年10月26日系爭書面簽立後，被告亦曾陸續向其借款，
  且以系爭匯款清償，已如上述。而系爭匯款總計亦達24萬餘元
  （見不爭執事項㈡⒌所示）。是依原告所主張，於系爭書面後，
  兩造尚有24萬餘元之借貸，則張燕所證：107年12月27日聽聞
  被告客套所說積欠20萬元，亦非無可能係系爭書面以後所為借
  貸，非必能推認系爭書面簽立前所謂系爭前欠債務存在，彰彰
  甚明。
⑷證人吳柏縉於本院雖亦同證稱：107年曾聽聞兩造於辦公室因為
  金錢債務問題爭吵等情，然亦同證稱：具體債務如何產生，其
  並不清楚（見本院卷第364頁筆錄）。是吳柏縉對於所謂系爭
  前欠債務之原因事實毫無經歷，自無從以其曾聽聞兩造於辦公
  室就金錢債務問題爭吵，即推認系爭前欠債務存在。況且，原
  告自承：簽立系爭書面後，被告仍有借貸金額達24萬餘元，亦
  如上述。則證人吳柏縉所證聽聞兩造爭吵之金錢債務內容，亦
  不無可能係系爭書面後所為借貸，自難以其證述，即推論系爭
  書面簽立前有系爭前欠債務存在，其理亦明。
⒉綜上小結，原告既無從舉證證明：於簽立系爭書面前，兩造間
  確有系爭前欠債務存在，則雖被告曾簽立系爭書面，亦無從成
  立消費借貸關係，原告據以依系爭借款關係請求被告返還借款
  ，自無所據，不能准許。則原列爭點⒉即被告抗辯曾以系爭匯
  款清償系爭書面上所生債務是否可採乙節，自無再予論述必要
  。
㈡原告主張：被告曾於109年2月5日對其為毆打並推伊去碰撞石頭
  牆壁而為系爭暴行，其受有系爭傷勢，其受有醫藥費用20萬元
  、不能工作之損失20萬元、非財產上之損害20萬元，其得依侵
  權行為法律關係，請求被告賠償，並無所據。
⒈原告並未舉證證明：被告有毆打、強推原告之系爭暴行行為。
①按民事訴訟如係由原告主張權利者，應先由原告負舉證之責，
  若原告先不能舉證，以證實自己主張之事實為真實，則被告就
  其抗辯事實即令不能舉證，或其所舉證據尚有疵累，亦應駁回
  原告之請求（最高法院17年上字第719號判例參照）。又依民
  法第184條第1項前段規定，侵權行為之成立，須行為人因故意
  過失不法侵害他人權利，亦即行為人須具備歸責性、違法性，
  並不法行為與損害間有因果關係，始能成立，且主張侵權行為
  損害賠償請求權之人，對於侵權行為之成立要件應負舉證責任
  （最高法院100年度台上字第328號判決參照）。原告主張：被
  告於衝突過程中，對其為系爭暴行行為等情，為被告所否認，
  揆諸上開說明，自應由原告就其主張有利於己之侵權行為要件
  事實，即「被告客觀上確有系爭暴行行為之客觀事實」，負舉
  證責任。
②原告對此乃舉證人即其客戶周美池及受有系爭傷勢當日之就醫
  診斷證明、照片為證。然查：
⑴傷勢診斷證明、照片，僅能證明原告於系爭事故當日曾受有系
  爭傷勢，並無從證明系爭傷勢係如何造成？更無從證明系爭傷
  勢係由於被告出手毆打並推倒所致，甚為明確。亦即，由此等
  證據以觀，亦能支持被告所抗辯：係因兩造間之系爭事故，爭
  吵過程中，原告不慎失足跌倒撞倒柱子，導致顏面傷勢等情。
  要之，不能僅以此等證據，即推認系爭暴行之事實存在。
⑵證人周美池於本院結證稱：系爭事故隔天，被告曾打電話給伊
  ，說找不到原告，原告在生氣，叫伊找原告，被告就說他昨天
  有推原告，原告跌倒受傷，被告很小聲地講，可能怕伊生氣等
  語（見本院卷第371頁筆錄）。然亦同時證稱：並沒有追問經
  過情形，且亦沒有去瞭解等語（見本院卷第372頁筆錄）。姑
  不論被告就曾打電話給周美池等情堅決否認，而據周美池所證
  ：其會去旁聽原告所涉官司開庭，甚至曾因擔心原告吃被告的
  虧，而提點原告不要亂拿錢給被告等情（見本院卷第370頁筆
  錄），可見，周美池與原告交情甚篤，關係密切，所證是否屬
  實，並無其他佐證，已屬可疑。且由其所證，周美池並未見聞
  系爭暴行之經過情形，其僅見聞被告曾打電話請求周美池安慰
  原告所為說詞。且其說詞中，亦無所謂「毆打」之情，自無從
  用以證明原告指：被告於過程中毆打成傷之說詞。
⑶又原告之受有系爭傷勢，畢竟係在與被告爭吵之中發生，兩造
  又係交往中男女關係，被告其後對於原告其後多次之醫療過程
  均全程跟隨（見不爭執事項㈣⒊所示），顯見被告一再陳稱：其
  對原告受有系爭傷勢，自身亦甚為自責等情，應堪可信。故周
  美池證述之原告電話交談之過程，非無可能係來自於被告為求
  周美池幫忙故而表現心生愧疚之情，使周美池認為系爭傷勢就
  是被告之過失錯誤所致，因而使周美池產生先入為主之印象，
  故而所為主觀之推斷。此由證人周美池於同日亦證稱：被告說
  是為了某件事情爭執吵架，伊覺得被告避重就輕，當下有問被
  告到底什麼事情原因，被告就說他不小心推了原告，伊就說身
  為男人怎麼可以這樣動手等情（見本院卷第373頁筆錄）。可
  見，周美池確實對於男女之間之紛爭，明顯會偏袒女性立場，
  且會把男方所說之「不小心推倒」，任意理解為情節較為嚴重
  之「故意動手」，則即便被告曾打電話表達愧疚請周美池安慰
  原告，亦未必真有於電話中承認有出手推原告，僅因被告所呈
  現之愧疚之情，因而使周美池本身對於事件產生被告動手之主
  觀判斷，是所為證述當非客觀可信。是則，本院無從由並未見
  聞系爭暴行客觀事實之周美池之主觀片面證述，據而推論被告
  曾有毆打、推倒原告之系爭暴行存在。
⒉綜上小結，原告所舉證據，尚不能證明被告曾有系爭暴行，且
  原告復未能再提出其他證據以為證明，則原告以被告有系爭暴
  行而依侵權行為法律關係請求，當無所據，不能准許。則原列
  爭點⒉至⒋即原告損害金額範圍為何，自無再予深究必要，附此
  說明。
從而，原告依系爭借款關係及民法第474條第1項、第478條及第
  184條第1項、第193條第1項 第195條第1項侵權行為規定，請
  求被告給付其計80萬元本息，均為無理由，而應駁回。又原告
  之訴既經駁回，則其假執行之聲請亦失所依附，應併予駁回。
本件判決基礎已臻明確，兩造其餘攻防方法、陳述及訴訟資料
  ，經本院審酌後，核與判決結果不生影響，爰不逐一論列，附
  此敘明。
據上論結，本件原告之訴為無理由，爰判決如主文。
中　　華　　民　　國　　111 　年　　11　　月　　29　　日
                  民事第三庭  法  官  王沛雷
以上正本係照原本作成。
原告如對本判決上訴，應於判決送達後20日內向本院提出上訴狀
，若委任律師提起上訴者，應一併繳納上訴審裁判費，否則本院
得不命補正逕行駁回上訴。
中　　華　　民　　國　　111 　年　　11　　月　　29　　日
                              書記官  邱筱菱